【裁判字號】    97,訴,4622
【裁判日期】    971128
【裁判案由】    毒品危害防制條例
【裁判全文】
臺灣板橋地方法院刑事判決              97年度訴字第4622號
公  訴  人  臺灣板橋地方法院檢察署檢察官
被      告  甲○○
                    樓
                    （另案於臺灣臺北監獄臺北分監執行）
上列被告因違反毒品危害防制條例案件，經檢察官提起公訴（97
年度毒偵字第7755號），被告於準備程序中對被訴之事實為有罪
陳述，本院合議庭裁定由受命法官獨任行簡式審判程序，並判決
如下：
    主  文
甲○○施用第一級毒品，累犯，處有期徒刑拾月。
    事  實
一、甲○○前於民國九十年間因施用毒品案件，經本院以九十年
    度毒聲字第二五八五號裁定送觀察、勒戒後，認無繼續施用
    毒品之傾向，於九十年七月六日觀察、勒戒執行完畢釋放，
    並經臺灣板橋地方法院檢察署檢察官以九十年度毒偵字第二
    六一六號為不起訴處分確定；又於九十年間因施用毒品案件
    ，經本院以九十年度毒聲字第四三五五號裁定送觀察、勒戒
    後，認有繼續施用毒品之傾向，經本院以九十一年度毒聲字
    第六○七號裁定施以強制戒治，復經本院以九十一年度毒聲
    字第三一一一號裁定停止戒治，所餘期間付保護管束，於九
    十一年十月二十九日停止戒治釋放，至九十二年二月二十日
    保護管束期滿未經撤銷，視為強制戒治執行完畢。其上開二
    犯施用毒品犯行之刑責部分，經本院以九十一年度重簡字第
    四０九號判處有期徒刑六月確定，又於九十年間犯竊盜案件
    經本院以九十年度簡字第三二九號判處有期徒刑三月確定，
    該二罪刑嗣經本院裁定應執行有期徒刑八月，於九十二年十
    月十四日縮刑期滿執行完畢。復於九十二年間因施用毒品案
    件，經本院以九十二年度毒聲字第三八六○號裁定施以強制
    戒治，於九十三年一月九日因法律修正報結而未執行，而其
    該次三犯施用毒品案件，經本院以九十三年度簡字第二七六
    號判處有期徒刑六月確定，又於九十三年間因竊盜案件，經
    本院以九十三年度簡上字第一七七號判處有期徒刑五月確定
    ，上開二罪刑經本院裁定應執行有期徒刑九月，於九十四年
    一月十六日縮刑期滿執行完畢。另於九十四年間因竊盜案件
    ，經本院以九十四年度易字第一四九一號判處有期徒刑一年
    五月確定，又於九十五年間因施用第一級毒品案件，經臺灣
    高等法院以九十五年度上訴字第一四九０號判處有期徒刑一
    年四月確定，復因施用第二級毒品案件，經本院以九十五年
    度簡字第二八三四號判處有期徒刑五月確定，上開罪刑嗣經
    本院裁定減刑，並定應執行有期徒刑一年六月，於九十六年
    十月十八日縮刑期滿執行完畢。
二、詎甲○○未知悔悟，明知海洛因係毒品危害防制條例所規定
    之第一級毒品，不得非法持有、施用，竟於上開觀察勒戒、
    強制戒治執行完畢釋放後五年內，犯施用第一級毒品、第二
    級毒品之罪並經法院科刑處罰後，復基於施用第一級毒品海
    洛因之犯意，於九十七年八月十七日晚間某時許，在臺北縣
    三重市○○○路八一巷二六弄十六號五樓住處，以將毒品海
    洛因摻水稀釋置於注射針筒內，並注射至身體之方式，施用
    第一級毒品海洛因。嗣於九十七年八月十八日下午四時三十
    分許，在臺北市○○街一二０號前，因形跡可疑為警盤查，
    並經警採集甲○○之尿液送驗結果呈毒品海洛因代謝物嗎啡
    陽性反應，始查悉上情。
三、案經臺北市政府警察局萬華分局移送臺灣板橋地方法院檢察
    署檢察官偵查起訴。
    理  由
一、訊據被告甲○○對於上揭時地，施用第一級毒品海洛因之事
    實，於偵查及本院審理中坦承不諱；又被告經警查獲所採集
    尿液經送鑑定，亦呈海洛因代謝物嗎啡陽性反應，有臺灣尖
    端先進生技醫藥股份有限公司九十七年八月二十二日（檢體
    編號０３４０８９號）濫用藥物尿液檢驗報告、尿液鑑定人
    結文、尿液檢體委驗單各一紙在卷可稽。另被告前有如事實
    欄一所載之觀察勒戒、強制戒治及施用第一級毒品、第二級
    毒品之犯罪科刑紀錄，有臺灣高等法院被告前案紀錄表附卷
    可憑，足認被告係觀察勒戒、強制戒治執行完畢釋放後五年
    內犯施用第一級毒品、第二級毒品之罪後，再犯本件施用第
    一級毒品罪。本案事證明確，被告犯行洵堪認定，應依法論
    科。
二、按海洛因係毒品危害防制條例第二條第二項第一款所明定之
    第一級毒品，不得非法持有、施用。核被告所為，係犯毒品
    危害防制條例第十條第一項之施用第一級毒品海洛因罪。其
    施用第一級毒品海洛因前持有海洛因之低度行為，應為施用
    海洛因之高度行為所吸收，不另論罪。查被告有事實欄一所
    載之有期徒刑執行完畢紀錄，有前開臺灣高等法院被告前案
    紀錄表可按，其於有期徒刑之執行完畢後五年內，再犯本件
    有期徒刑以上之罪，為累犯，應依刑法第四十七條第一項之
    規定加重其刑。爰審酌被告犯罪之動機、目的、手段，施用
    毒品犯罪戕害一己之身心健康，所生之危害，及其係國中肄
    業之智識程度（見警詢筆錄），暨犯後坦承犯行之態度等一
    切情狀，量處如主文所示之刑，以資儆懲。
據上論斷，應依刑事訴訟法第二百七十三條之一第一項、第二百
九十九條第一項前段，毒品危害防制條例第十條第一項，刑法第
十一條前段、第四十七條第一項，判決如主文。
本案經檢察官鄭潔如到庭執行職務。
中    華    民    國    97    年    11    月    28    日
                  刑事第十三庭  法  官  楊 志 雄
以上正本證明與原本無異。
如不服本判決應於送達後十日內向本院提出上訴狀。
                                書記官  陳 春 銘
中    華    民    國    97    年    11    月    28    日
附錄本案論罪科刑法條全文：
毒品危害防制條例第十條第一項
施用第一級毒品者，處六月以上五年以下有期徒刑。


司法院資訊處製作；財團法人民間司法改革基金會備份。
